【裁判字號】    92,交易,162
【裁判日期】    921231
【裁判案由】    過失傷害等
【裁判全文】
臺灣彰化地方法院刑事判決                        九十二年度交易字第一六二號
    公  訴  人  臺灣彰化地方法院檢察署檢察官
    被      告  乙○○
右列被告因公共危險案件，經檢察官聲請簡易判決處刑（九十二年度偵字第六三七０
號），本院彰化簡易庭認不宜以簡易判決處刑，簽移由普通庭依通常程序審理（九十
二年度彰交簡字第三四０號），本院判決如左：
        主  文
乙○○服用酒類，不能安全駕駛動力交通工具而駕駛，處拘役伍拾日，如易科罰金，
以佰元折算壹日。被訴普通過失傷害部分，公訴不受理。
        事  實
一、乙○○明知飲酒後不得駕車，竟自民國九十二年七月十八日下午八時三十分許起
    至下午九時三十分許止，在彰化縣花壇鄉○○路上之「一一牛肉麵店」，飲用臺
    灣啤酒過量（肇事後之抽血酒精濃度為一九０ｍｇ＼ｄｌ，相當於吐氣所含酒精
    成份測定值每公升零點九五毫克），已達不能安全駕駛動力交通工具之程度後，
    仍騎乘車牌號碼ＦＢ七─二八六號重型機車，自上開牛肉麵店欲行返家，於同日
    下午十時十五分許，沿彰化縣花壇鄉○○路由南往北方向行駛，途經該路段門牌
    號碼一段一七五號前，因酒後不能安全駕駛，竟逆向駛入對向車道，並不慎與沿
    中山路由北往南方向前來、由甲○○騎乘之車牌號碼ＫＷＣ─七七一號重型機車
    發生碰撞，使甲○○因此受有下肢多處挫傷等傷害（普通過失傷害部分，業據撤
    回告訴，詳見後述），旋因甲○○及圍觀民眾，將乙○○飲酒騎車之情事告知據
    報前往現場處理本件車禍之員警唐聖煦，乃為警查獲上情；後乙○○經送往員生
    醫院就醫，於該日下午十一時五十三分許，由上開醫院抽血（起訴書誤載為經員
    警對乙○○施以酒精濃度測試）測得酒精濃度為一九０ｍｇ＼ｄｌ。
二、案經彰化縣警察局彰化分局報請臺灣彰化地方法院檢察署檢察官偵查後聲請簡易
    判決處刑，經本院改依通常程序審判。
        理  由
壹、有罪部分：
一、訊據被告乙○○固坦承於右揭時、地酒後騎乘機車，並與被害人甲○○騎乘之機
    車發生碰撞而肇事等情不諱，然矢口否認涉有何右揭公共危險犯行，辯稱：伊尚
    得以安全駕駛云云。惟查：被告為警查獲後，於距離車禍發生一個多小時後之九
    十二年七月十八日下午十一時五十三分許，經員生醫院人員抽血測得之酒精濃度
    ，猶高達一九０ｍｇ＼ｄｌ，相當於吐氣所含酒精成份測定值每公升零點九五毫
    克，有員生醫院出具之檢驗報告單一紙在卷可稽。又被告於警詢、本院準備程序
    及審理時，均坦認有逆向駛至被害人甲○○行進車道之情事，衡以被告於本院準
    備程序時供稱：伊平常不會將機車駛入對向車道一語，且被告於警詢時供稱：發
    生車禍當時之車速約僅有時速十幾公里而已，當時視線良好等語，則被告於視線
    良好，且係以時速十幾公里之慢速度行進之情狀，倘非因酒後已有不能安全駕駛
    之情事，應得以輕易及時煞停而避免碰撞被害人甲○○騎乘之機車，然被告卻駛
    入對向車道，並與被害人甲○○騎乘之機車發生碰撞而肇事；復徵以證人即前往
    現場處理本件車禍之員警唐聖煦於本院審理時到庭證稱：其雖然無法判斷被告於
    車禍前騎乘機車時，是否得以安全駕駛，惟其至現場時，被告說話大聲，看起來
    像是有喝過酒的人那樣大聲說話，被告時而站立、時而蹲下等語，堪認被告酒後
    確已達於不能安全駕駛機車之程度，被告上開所辯，尚無可採。此外，復有被害
    人甲○○於警詢及偵查中之指述、「刑法第一百八十五條之三案件測試觀察紀錄
    表」、道路交通事故現場圖各一份及現場照片八幀在卷可憑，本件事證明確，被
    告犯行洵堪認定。
二、核被告所為，係犯刑法第一百八十五條之三之服用酒類，不能安全駕駛動力交通
    工具而駕駛罪。爰審酌被告之素行、犯罪之動機、目的、肇事後抽血所含酒精成
    份測定值高達一九０ｍｇ＼ｄｌ、酒後已不能安全駕駛，仍不顧公眾之安危，貿
    然駕車，並與被害人甲○○騎乘之機車發生碰撞而肇事之所生危害、犯罪後已與
    被害人甲○○達成和解之犯罪後態度等一切情狀，量處如主文所示之刑，並諭知
    易科罰金之折算標準，以示懲儆。
貳、公訴不受理部分：
一、公訴意旨略以：被告乙○○於九十二年七月十八日下午九時十分許，在彰化縣花
    壇鄉○○路某不知名處所與友人飲酒，已達不能安全駕駛動力交通工具之情況下
    ，於該日下午九時三十許仍貿然騎乘車牌號碼ＦＢ七─二八六號重型機車，沿彰
    化縣花壇鄉○○路，由南往北方向行駛，行經門牌號碼彰化縣花壇鄉○○村○○
    路○段一七五號附近，應注意汽（機）車駕駛人酒精濃度超過標準後不得騎乘機
    車；又汽（機）車駕駛人在雙向二車道行駛時，均應在遵行車道內行駛，及在劃
    有分向限制線之路段，不得駛入來車之車道內，且按當時情節並無不能注意之情
    事，詎竟疏未注意，在不能安全駕駛動力交通工具之情況下，即騎乘前開機車並
    侵入對向車道，適時由告訴人甲○○騎乘車牌號碼ＫＷＣ─七七一號重型機車，
    由北往南行駛在上開路段，被告乙○○因酒後意識模糊，一時閃煞不及，兩車遂
    發生碰撞，致人車倒地後，告訴人甲○○腰部及身體多處受有鈍挫傷等傷害，嗣
    經警趕赴現處理察覺有異，並對被告乙○○施以酒精濃度測試，經換算呼氣酒精
    濃度達每公升零點九五毫克，始知上情，因認被告另涉犯刑法第二百八十四條第
    一項前段之普通過失傷害罪嫌。
二、按告訴乃論之罪，告訴人於第一審辯論終結前得撤回其告訴；又告訴經撤回者，
    應諭知不受理之判決，刑事訴訟法第二百三十八條第一項、第三百零三條第三款
    分別定有明文。
三、本院查：被告經檢察官以刑法第二百八十四條第一項前段之普通過失傷害罪提起
    公訴，依同法第二百八十七條前段規定，係屬告訴乃論之罪，茲據告訴人甲○○
    於第一審辯論終結前撤回告訴，有本院準備程序筆錄一份在卷可稽，揆諸前揭說
    明，應諭知不受理之判決。
據上論斷，應依刑事訴訟法第四百五十二條、第二百九十九條第一項前段、第三百零
三條第三款，刑法第一百八十五條之三、第四十一條第一項前段，罰金罰鍰提高標準
條例第二條，判決如主文。
本案經檢察官林鈴淑到庭執行職務
中      華      民      國    九十二    年     十二     月    三十一    日
                                臺灣彰化地方法院交通法庭
                                  審判長法官  李  水  源
                                  法      官  黃  齡  玉
                                  法      官  李  雅  俐
右正本證明與原本無異。
如不服本判決，應於判決送達後十日內，向本院提出上訴狀（應附繕本），上訴於臺
灣高等法院臺中分院。
告訴人或被害人對於判決如有不服具備理由請求檢察官上訴者，其上訴期間之計算係
以檢察官收受判決正本之日期為準。
                                  法院書記官  陳  秀  娟
中      華      民      國    九十三    年       一     月      六      日
附錄論罪科刑法條：
刑法第一百八十五條之三：
服用毒品、麻醉藥品、酒類或其他相類之物，不能安全駕駛動力交通工具而駕駛者，
處一年以下有期徒刑、拘役或三萬元以下罰金。


司法院資訊處製作；財團法人民間司法改革基金會備份。
